---
title: "HT 5. Naive Bayes"
author: "Juan De Leon, Maria Jose Castro, Jose Block"
date: "25/03/2021"
output: html_document
---

```{r setup, include=FALSE}
knitr::opts_chunk$set(echo = TRUE)
```

## - Naive Bayes 

```{r echo=FALSE, warning=FALSE}
library(e1071)
library(caret)
# Load Data
df = read.csv("./train.csv")
df$tipoDeCasa = as.numeric(as.character( cut(df$SalePrice,c(0,145000,205000,410000), labels = c(1, 2, 3))))

# Select Data
porciento <- 70/100
frstselect <- subset (df, select = -c(1,81))
trainRowsNumber<-sample(1:nrow(frstselect),porciento*nrow(frstselect))
train<-frstselect[trainRowsNumber,]
test<-frstselect[-trainRowsNumber,]

# Modelo de Naive Bayes
train$tipoDeCasa <- factor(train$tipoDeCasa)
modelo<-naiveBayes(train$tipoDeCasa~., data=train)
```
A continuacion se puede ver el modelo dado por Naive Bayes:
```{r echo=FALSE, warning=FALSE }
modelo
predBayes<-predict(modelo, newdata = test)
```
Un resumen de los resultados de la prediccion de Naive Bayes:
```{r echo=FALSE, warning=FALSE }
summary(predBayes)
```
Matriz de confusion:
```{r echo=FALSE, warning=FALSE }
cm<-confusionMatrix(predBayes,factor(test$tipoDeCasa))
cm
```
Con el uso de todas las variables de la base de datos,se pudo obtener el modelo de Naive Bayes. Se hizo la prediccion y segun la matriz de confusion, tiene una precision entre 65% y 75%. En este caso se uso el 70% delos datos como grupo de entrenamiento para mantener el mismo en todos los modelos antes trabajados. Sugerimos aumentar la cantidad de datos o en este caso el porcentaje, para tener una prediccion mas precisa.  