---
title: "HT-8"
author: "Juan De Leon, Maria Jose Castro, Jose Block"
date: "4/29/2021"
output: html_document
---

```{r setup, include=FALSE}
knitr::opts_chunk$set(echo = TRUE)
```

## Analisis

En esta hoja de trabajo se generaran dos modelos de redes neuronales que sean capaces de clasificar usando la variable de respuesta que categoriza las casas en baratas, medias y caras. Estos modelos tendran diferentes topologias y funciones de activacion. Estos modelos se utilizaran para predecir la variable de respuesta. Asimismo, se realizaran las matrices de confucion y se compararan los resultados. Seguido de esto, se realizara el mismo proceso pero para la variable SalesPrice, de manera que el algoritmo prediga el precio de las casas. 

```{r echo=FALSE, warning=FALSE, include=FALSE}
# Librerias
library(caret)
library(nnet)
library(RWeka)
library(neural)
library(dummy)
library(neuralnet)
```

### Red Neuronal con caret

A continuacion se muestra el modelo generado con caret: 

```{r echo=FALSE, warning=FALSE}
porcentaje<-0.7
datos = read.csv("./train.csv")
set.seed(123)

datos[is.na(datos)] <- 0
datos$tipoDeCasa = as.numeric(as.character( cut(datos$SalePrice,c(0,145000,205000,410000), labels = c(1, 2, 3))))
datos[sapply(datos, is.character)] <- lapply(datos[sapply(datos, is.character)],as.factor)

#Para borrar filas que tengan NA en una columna en especifico.
#https://stackoverflow.com/questions/11254524/omit-rows-containing-specific-column-of-na
completeFun <- function(data, desiredCols) {
  completeVec <- complete.cases(data[, desiredCols])
  return(data[completeVec, ])
}
datos <- completeFun(datos, "tipoDeCasa")

#Separo datos cuantitativos
scndselect <- subset(datos, select = c(2,4,5,18,19,20,21,27,35,37,38,39,44,45,46,47,48,49,50,51,52,53,55,57,60,62,63,67,68,69,70,71,72,76,77,78,82))
scndselect[is.na(scndselect)] <- 0

corte <- sample(nrow(scndselect),nrow(scndselect)*porcentaje)
train<-scndselect[corte,]
test<-scndselect[-corte,]

#-------------------------------------------------
# Red Neuronal con caret
#-------------------------------------------------

modeloCaret <- train(tipoDeCasa~., data=train, method="nnet", trace=F, linout = TRUE)
modeloCaret
```

Seguido de esto vemos la prediccion y su matriz de confusion:

```{r echo=FALSE, warning=FALSE}
test$prediccionCaret <- predict(modeloCaret, newdata = test)
test$prediccionCaret[] <- round(test$prediccionCaret, digits = 0)
u <- union(test$prediccionCaret,test$tipoDeCasa)
t <- table(factor(test$prediccionCaret, u), factor(test$tipoDeCasa, u))
cfmCaret<-confusionMatrix(t)
cfmCaret


```

### Red Neuronal con NeuralNet

A continuacion se muestra el modelo generado con Neural Net: 

```{r echo=FALSE}
#-------------------------------------------------
# Red Neuronal con NeuralNet
#-------------------------------------------------
#Hiperbolic Tan
tan_hip <- function(x)tanh(x)
modelo.nn <- neuralnet(tipoDeCasa~., train[,1:37], hidden = 2, rep = 3, linear.output = TRUE, act.fct = tan_hip)
```

Seguido de esto vemos la prediccion y su matriz de confusion:

```{r echo=FALSE}
plot(modelo.nn, newdata=test[,1:37])
test$predNeuralNet<-round(predict(modelo.nn, newdata = test[,1:37]),digits =  0)
u <- union(test$predNeuralNet,test$tipoDeCasa)
t <- table(factor(test$predNeuralNet, u), factor(test$tipoDeCasa, u))
cfmNeuralNet<-confusionMatrix(t)
cfmNeuralNet
```

