---
title: "HT-1-Analisis-Exploratorio"
author: "Juan De Leon, Maria Jose Castro, Jose Block"
date: "02/22/2021"
output: html_document
---

```{r setup, include=FALSE}
knitr::opts_chunk$set(echo = TRUE)
```

## Hoja de Trabajo 2
### Clustering


1. Haga el preprocesamiento del dataset, explique qué variables no aportan información a la generación de grupos y por qué. Describa con qué variables calculará los grupos.


```{r echo=FALSE}
variables <- matrix(c('Id', 'imdb_id', 'original_title', 'homepage', 'tagline', 'overview'), ncol=1, byrow=TRUE)
colnames(variables) <- c("Variables que no aportan inforacion para el clustering")
rownames(variables) <- c(1, 2, 3, 4, 5, 6)
variables <- as.table(variables)
variables
```

Se consideró que las variables mencionadas anteriormente no aportan ningun valor significatico en la formacion de grupos ya que estas son caracteristicas unicas de cada registro dentro del data set. 


2. Determine cuál es el número de grupos a formar más adecuado para los datos que está trabajando. Haga una gráfica de codo y explique la razón de la elección de la cantidad de clústeres con la que trabajará.

3. Utilice 3 algoritmos existentes para agrupamiento. Compare los resultados generados por cada uno.

4. Determine la calidad del agrupamiento hecho por cada algoritmo con el método de la silueta. Discuta los resultados.

5. Interprete los grupos basado en el conocimiento que tiene de los datos. Recuerde investigar las medidas de tendencia central de las variables continuas y las tablas de frecuencia de las variables categóricas pertenecientes a cada grupo. Identifique hallazgos interesantes debido a las agrupaciones y describa para qué le podría servir.