---
title: "HT 3. Árboles de decisión"
author: "Juan De Leon, Maria Jose Castro, Jose Block"
date: "2/8/2021"
output: html_document
---

```{r setup, include=FALSE}
knitr::opts_chunk$set(echo = TRUE)
```

```{r include=FALSE}
df = read.csv("./AmesHousing.csv")
```

## - Analisis Exploratorio

* Clasificacion de Variables: 

Aqui se pueden apreciar las variables con las que cuenta este set de datos. Se analizó que significaba cada variable y asi se pudo clasificar cada una de ellas.

```{r echo=FALSE }

data.frame("Variable"=c(colnames(df)), "Tipo de Variable"=c("N/A", "N/A", "Cualitativa Nominal", "Cualitativa Nominal", "Cuantitativa Discreta", "Cuantitativa Discreta", "Cualitativa Nominal", "Cualitativa Nominal", "Cualitativa Nominal", "Cualitativa Nominal", "Cualitativa Ordinal", "Cualitativa Nominal", "Cualitativa Nominal", "Cualitativa Nominal", "Cualitativa Nominal", "Cualitativa Nominal", "Cualitativa Nominal", "Cualitativa Nominal", "Cualitativa Ordinal", "Cualitativa Ordinal", "Cualitativa Ordinal", "Cualitativa Ordinal", "Cualitativa Nominal", "Cualitativa Nominal", "Cualitativa Nominal", "Cualitativa Nominal", "Cualitativa Nominal", "Cualitativa Nominal", "Cuantitativa Discreta", "Cualitativa Ordinal", "Cualitativa Ordinal", "Cualitativa Nominal", "Cualitativa Ordinal", "Cualitativa Ordinal", "Cualitativa Ordinal", "Cualitativa Ordinal", "Cuantitativa Discreta", "Cualitativa Ordinal", "Cuantitativa Discreta", "Cuantitativa Discreta", "Cuantitativa Discreta", "Cualitativa Nominal", "Cualitativa Ordinal", "Cualitativa Nominal", "Cualitativa Nominal", "Cuantitativa Discreta", "Cuantitativa Discreta", "Cuantitativa Discreta", "Cuantitativa Discreta", "Cuantitativa Discreta", "Cuantitativa Discreta", "Cuantitativa Discreta", "Cuantitativa Discreta", "Cuantitativa Discreta", "Cuantitativa Discreta", "Cualitativa Ordinal", "Cuantitativa Discreta", "Cualitativa Nominal", "Cuantitativa Discreta", "Cualitativa Ordinal", "Cualitativa Nominal", "Cualitativa Ordinal", "Cualitativa Ordinal", "Cuantitativa Discreta", "Cuantitativa Discreta", "Cualitativa Ordinal", "Cualitativa Ordinal", "Cualitativa Nominal", "Cuantitativa Discreta", "Cuantitativa Discreta", "Cuantitativa Discreta", "Cuantitativa Discreta", "Cuantitativa Discreta", "Cuantitativa Discreta", "Cualitativa Ordinal", "Cualitativa Ordinal", "Cualitativa Nominal", "Cuantitativa Discreta", "Cualitativa Ordinal", "Cualitativa Ordinal", "Cualitativa Nominal", "Cuantitativa Discreta"))

```

Histogramas

```{r echo=FALSE}

library(tidyverse)

ggplot(data=df) + geom_histogram(mapping = aes(x = Lot.Area))
ggplot(data=df) + geom_histogram(mapping = aes(x = Year.Built))
ggplot(data=df) + geom_histogram(mapping = aes(x = Yr.Sold))
ggplot(data=df) + geom_histogram(mapping = aes(x = SalePrice))


```

Graficas de Puntos

```{r echo=FALSE}

ggplot(data=df) + geom_point(mapping = aes(y = SalePrice, x = Lot.Area)) 
ggplot(data=df) + geom_point(mapping = aes(y = SalePrice, x = Year.Built))
ggplot(data=df) + geom_point(mapping = aes(y = SalePrice, x = Yr.Sold))
q<-ggplot(data=df) + geom_point(mapping = aes(y = SalePrice, x = Neighborhood))
q + theme(axis.text.x = element_text(angle = 90, vjust = 0.5, hjust=1))
ggplot(data=df) + geom_point(mapping = aes(y = SalePrice, x = Garage.Type))
ggplot(data=df) + geom_point(mapping = aes(y = SalePrice, x = Garage.Area))


```
Un breve resumen:
```{r echo=FALSE}
library(tidyverse)
sd<-df %>% select(3:82)
library(gtsummary)
tbl_summary(sd)
```


Se escogieron las variables representadas en las graficas presentadas anteriormente ya que se considero que estas estan fuertemente relacionadas al Sale Price. Precisamente se obtuvo mucha informacion a partir de esto. Las variables cuantitativas, en su mayoria, tienen una distribucion normal. Asimismo, se pudo identificar cuales eran los rangos de precios y que factores influian mas en el mismo.


## - Analisis de Grupos

## - Clasificacion de Casas (Economicas, Intermedias y Caras)

## - Dividir Set de Datos (Entrenamiento y Prueba)

## - Arbol de Clasificacion

## - Arbol de Regresion

## - Analisis de Eficiencia Arblo de Clasificacion|

## - Analisis de Eficiencia Matriz

## - Analisis de Desempeño Arbol de Regresion
